臺灣臺北地方法院民事判決
111年度訴字第3402號
原      告  花旗（台灣）商業銀行股份有限公司


法定代理人  莫兆鴻  
訴訟代理人  陳正欽  


            向勃睿  
被      告  李家瑩  
訴訟代理人  李瑞芳  
上列當事人間清償借款事件，本院於民國111年10月12日言詞辯
論終結，判決如下：
    主      文
被告應給付原告新臺幣捌拾陸萬肆仟肆佰肆拾伍元，及自民國一
一一年八月二十二日起至清償日止，按年息百分之七點九九計算
之利息。
訴訟費用新臺幣玖仟陸佰玖拾元由被告負擔。
    事實及理由
壹、程序方面：　　
一、按當事人得以合意定第一審管轄法院。但以關於由一定法律
    關係而生之訴訟為限。前項合意，應以文書證之，民事訴訟
    法第24條定有明文。查依兩造簽訂之滿福貸個人信用貸款約
    定書第23條約定，約定以本院為第一審管轄法院，有滿福貸
    個人信用貸款約定書附卷可稽（見卷第21頁），揆諸首揭規
    定，本院就本件訴訟自有管轄權，先予敘明。
二、按訴狀送達後，原告不得將原訴變更或追加他訴，但擴張或
    減縮應受判決事項之聲明者，不在此限，民事訴訟法第255
    條第1項第3款定有明文。本件原告起訴時原聲明係請求：被
    告應給付原告新臺幣(下同)889,194元，及其中864,445元自
    民國111年6月23日起至清償日止，按週年利率7.99%計算之
    利息；嗣於訴訟進行中，因被告清償部分債務，原告變更聲
    明為：被告應給付原告864,445元，及111年8月22日起至清
    償日止，按週年利率7.99%計算之利息，有本院111年10月12
    日言詞辯論筆錄可參(見本院卷第88頁)，核屬單純減縮應受
    判決事項之聲明，自應准許。
貳、實體方面：
一、原告主張：被告於105年6月22日間向原告申請滿福貸個人信
    用貸款(帳務編號：0000000000000000)，並約定如未依約清
    償時，債務視為全部到期。被告同意如債務或視為全部到期
    而遲延給付時，自到期日起至清償日止，借款按到期日借款
    本金餘額依約定之借款利率計算遲延利息，原告並得向被告
    收取最高連續3期之違約金。惟被告自111年4月11日即未依
    約如期繳款，依約所有債務視為全部到期，迄今尚欠本金86
    4,445元及利息、違約金未清償。本件訴訟繫屬後，被告清
    償部分欠款，惟尚有864,445元及自111年8月22日起至清償
    日止按週年利率7.99%計算之利息未清償，爰依消費借貸法
    律關係請求被告如數給付等語。並聲明：如主文第1項所示
    。
二、被告則以：本件有再繳每期9,000元共計4次之款項，原告有
    把這4次扣掉的話金額就正確了。有欠原告借款金額是事實
    ，但希望原告還可以和被告協商等語。
三、得心證理由：
  ㈠原告主張之上開事實，業據其提出滿福貸申請書暨約定書、
    滿福貸信用額度動用調整申請書、帳務明細、信用貸款月結
    單等件為證（見卷第17至55頁）。又被告於111年7月29日至
    111年10月5日間曾4次向原告清償部份債務後，迄今仍有未
    繳納之本息等情，亦有被告提出之自動櫃員機交易明細表在
    卷可參(見本院卷第73、92頁)。參以兩造對上情亦均未予爭
    執，故堪認原告上開之主張，應為事實。
　㈡按稱消費借貸者，謂當事人一方移轉金錢或其他代替物之所
    有權於他方，而約定他方以種類、品質、數量相同之物返還
    之契約。借用人應於約定期限內，返還與借用物種類、品質
    、數量相同之物，民法第474條第1項及第478條前段分別定
    有明文。查被告向原告借貸前述金額之款項，因未依約繳納
    ，已喪失其期限利益，借款視為全部到期，且被告迄今尚有
    本金864,445元及自111年8月22日起至清償日止按週年利率7
    .99%計算之利息未清償，業如前述。從而，原告依消費借貸
    之法律關係請求被告給付如主文第1項所示之金額及利息，
    為有理由，應予准許。
四、本件訴訟費用確定如主文第2項所示金額　　
五、訴訟費用負擔之依據：民事訴訟法第78條。
中　　華　　民　　國　　111 　年　　10　　月　　21　　日
                  民事第二庭    法  官  林禎瑩
以上正本係照原本作成。
如對本判決上訴，須於判決送達後20日內向本院提出上訴狀。如
委任律師提起上訴者，應一併繳納上訴審裁判費。
中　　華　　民　　國　　111 　年　　10　　月　　25　　日
                                書記官  葉佳昕